臺灣高等法院臺南分院民事裁定　100年度抗字第54號
抗　告　人　光大食品有限公司
法定代理人　胡崧逵
相　對　人　臺南縣新化鎮農會
法定代理人　林勝仁
上列抗告人因與相對人間第三人異議之訴事件，對於中華民國10
0年3月7日臺灣臺南地方法院所為100年度補字第91號裁定，提起
抗告，本院裁定如下：
    主  文
抗告駁回。
抗告訴訟費用新臺幣壹仟元由抗告人負擔。
    理  由
一、按訴訟標的之價額由法院核定，核定訴訟標的之價額，以起
    訴時之交易價額為準，無交易價額者以原告就訴訟標的所有
    之利益為準，民事訴訟法第77條之1第1、2 項定有明文。是
    提起民事訴訟，應依上揭規定繳納裁判費，此為必須具備之
    程式。次按第三人異議之訴之訴訟標的，為該第三人之異議
    權，法院核定此訴訟標的之價額，應以該第三人本於此項異
    議權，請求排除強制執行所有之利益為準。原告請求排除強
    制執行標的物之價值，若低於執行名義所載債權額時，其就
    訴訟標的所有之利益，僅為請求排除強制執行之標的物不受
    強制執行，故訴訟標的之價額，應以原告請求排除強制執行
    標的物之價值為準，亦有最高法院91年度第5 次民事庭會議
    決議意旨足參。
二、經查抗告人在原法院提起本件第三人異議之訴，係聲明求為
    判決：原法院98年度司執字第39062 號強制執行事件（下稱
    系爭執行事件）就坐落臺南市○○區○○段太子廟小段1542
    地號土地上，建號400 號未為建物所有權第一次登記建物（
    下稱系爭建物）所為之執行程序應予撤銷，此有該起訴狀足
    稽。且抗告人請求排除強制執行之標的物即系爭建物，經原
    法院民事執行處囑託誠立不動產估價師事務所鑑定結果，其
    價值為新臺幣（下同）2,195,000 元，亦經原法院依職權調
    取系爭執行事件卷宗核閱無訛，並有該估價師事務所不動產
    估價報告書影本存卷可佐。而相對人於系爭執行事件，所持
    執行名義之債權金額為9,200,000 元，及自民國（下同）87
    年9月25日起至清償日止，按週年利率8.54％ 計算之利息，
    暨自88年1月19日起至清償日止，其逾期在6個月以內者按上
    開利率10％，逾期超過6個月者按上開利率 20％計算之違約
    金，亦有該民事強制執行聲請狀影本存卷為憑。據此顯見抗
    告人請求排除強制執行之標的物即系爭建物之價值，顯然低
    於執行名義所載之債權金額。揆之上揭說明，本件訴訟標的
    之價額，自應以抗告人請求排除強制執行之標的物之價值為
    準。原法院為此依系爭建物之鑑定價值，裁定核定本件訴訟
    標的價額為2,195,000元，應徵第一審裁判費22,780 元，洵
    屬有據，並無不當。抗告人抗告意旨，任以其主觀片面認知
    ，主張系爭建物係其於16年前所建造之未保存登記鐵皮屋，
    應僅值120萬元，原裁定依鑑價認值2,195,000元，實屬偏高
    有違常理等由，指摘原裁定核定訴訟標的之價額不當，求予
    廢棄並重新估價，以維其權益，為無理由，應予駁回。
三、據上論結，本件抗告為無理由，應依民事訴訟法第495條之1
    第1項，第449條第1項、第95條、第78條、裁定如主文。
中    華    民    國   100    年    3     月    31    日
                  民事第一庭    審判長法  官  丁振昌
                                      法  官  李素靖
                                      法  官  林永茂
上為正本係照原本作成。
本裁定除以適用法規顯有錯誤為理由外，不得再抗告。如提再抗
告，應於收受送達後十日內向本院提出再抗告狀（須附繕本），
並繳納再抗告費新台幣一千元。
提起再抗告應委任律師或具有律師資格之人之委任狀；委任有律
師資格者，另應附具律師資格證書及釋明委任人與受任人有民事
訴訟法第466條之1第1項但書或第2項所定關係之釋明文書影本。
中    華    民    國   100    年    3     月    31    日
                                      書記官  謝素嬿
【附註】
民事訴訟法第495條之1第2項準用同法第466條之1第1、2項規定
：
(1)對於第二審判決上訴，上訴人應委任律師為訴訟代理人。但上
  訴人或其法定代理人具有律師資格者，不在此限。
(2)上訴人之配偶、三親等內之血親、二親等內之姻親，或上訴人
  為法人、中央或地方機關時，其所屬專任人員具有律師資格並
  經法院認為適當者，亦得為第三審訴訟代理人。
民事訴訟法第466條之2第1項：
  上訴人無資力委任訴訟代理人者，得依訴訟救助之規定，聲請
  第三審法院為之選任律師為其訴訟代理人。